臺灣新竹地方法院刑事判決　　　　　　　　　　　　　九十一年度易字第一八八號
　　公　訴　人　臺灣新竹地方法院檢察署檢察官
　　被　　　告　乙○○
右列被告因竊盜案件，經檢察官提起公訴（九十年度偵緝字第二六四號)，本院判決
如左︰
    主  文
乙○○無罪。
    理  由
一、公訴意旨略以：被告乙○○意圖為自己不法之所有，於民國九十年六月二十一日
    凌晨三時許，踰越戊○○位於新竹縣竹北市○○路二五五號住處廚房之窗戶，侵
    入住宅，竊取戊○○之妻丙○○所有車牌號碼ＭＬ─五０三九號之自用小客車一
    部，得手後作為代步之用，嗣於同日上午十一時四十分許，乙○○駕駛前開車輛
    ，行經新竹縣竹北市○○路二五五號後方空地，為戊○○發覺報警查獲，因認被
    告涉犯刑法第三百二十一條第一項第一款、第二款之罪嫌等語。
二、本件公訴人認被告乙○○涉有竊盜犯行，係以被害人戊○○之指述，車輛失竊報
    案單、贓物認領保管單各一份為其論據。訊據被告乙○○堅決否認有何竊盜犯行
   ，辯稱：當天上午八時許，友人陳文達因腳踝受傷，要他開車載陳文達去苗栗醫
    院看病，並請他先行將車輛開回行照上之地址，當他把車子開到新竹縣竹北市後
    ，無法找到行照所載地址，多次詢問當地人士後，才知道行照所載道路已被拆除
    ，改為嘉興路，如果他確實偷車，為何要將車子開回來等語。
三、按犯罪事實應依證據認定之，無證據不得推定其犯罪事實，又不能證明被告犯罪
    者，應諭知無罪之判決，刑事訴訟法第一百五十四條、第三百零一條第一項分別
    定有明文。次按認定犯罪事實所憑之證據，雖不以直接證據為限，間接證據亦包
    括在內，然而無論直接證據或間接證據，其為訴訟上之證明，須於通常一般人均
    不致有所懷疑，而得確信其為真實之程度者，始得據為有罪之認定，倘其證明尚
    未達到此一程度，而有合理之懷疑存在時，即難遽採為不利被告之認定，最高法
    院八十八年度台上字第九五四號判例參照。
四、經查：
  （一）丙○○所有車牌號碼ＭＬ─五０三九號之自用小客車一部在失竊前停放於其
        與戊○○位於新竹縣竹北市○○路二五五號住處客廳之前端，九十年六月二
        十一日凌晨二、三時許，經鄰居打電話告知家中鐵捲門開啟，停放在客廳之
        前述自用小客車亦已遺失，始起床檢視家中狀況，判定小偷是從廚房的窗戶
        攀爬入內，嗣於當日凌晨三時三十分許至新竹縣竹北分局六家派出所報案等
        情，業據被害人丙○○及其夫戊○○供述在卷，並有新竹縣警察局車輛失竊
        證明單一紙附卷可稽，應可認定戊○○、丙○○之住宅確於九十年六月二十
        一日凌晨遭侵入並竊走丙○○所有前述自用小客車之事實。
  （二）丙○○所有車牌號碼ＭＬ─五０三九號自用小客車之汽車行車執照上所載地
        址為「新竹縣竹北市隘口里一鄰隘口五九之一號」，有該行車執照影本一份
        在卷可參。又坐落前開地址之房舍，已因高鐵徵收被拆遷，丙○○位於新竹
        縣竹北市○○路二五五號之住處距離行車執照所載地址騎乘機車僅需三分鐘
        等情，亦據被害人丙○○供承在卷，核與證人即丙○○之鄰居甲○○證述情
        節相符，應堪信為真實。
  （三）證人甲○○到庭證稱，九十年六月二十一日曾在住家（新竹縣竹北市○○路
        二四七號）附近看見被告開著丙○○所有車牌號碼ＭＬ─五０三九號自用小
        客車，並下車詢問他是否認識行車執照所載車主，及行車執照所載地址係在
        何處，他就帶被告到丙○○家中敲門，因丙○○上班不在家中，他只好帶被
        告至丁○○家中，丁○○與丙○○是親戚，當時他經丁○○告知才知悉丙○○之車輛失竊等語，證人即丙○○之鄰居丁○○亦證述，九十一年六月二十
        一日中午時，甲○○見到被告拿著行車執照在詢問地址，遂帶被告到他家裡
        ，他當時趕緊通知丙○○並報警，並要被告留在現場等待警方前往處理等語
        ，足證被告於九十年六月二十一日確曾駕駛丙○○所有車牌號碼ＭＬ─五０
        三九號自用小客車，並持行車執照詢問甲○○行車執照上所載地址位於何處
        及是否認識丙○○之事實。
  （四）證人陳文達於偵訊中雖證稱九十年六月二十一日凌晨並未竊取丙○○所有車
        牌號碼ＭＬ─五０三九號之自用小客車，亦未曾要求被告載他到苗栗醫院看
        病，或要求被告將車輛開至行車執照所載地址等語，然因前開事項與陳文達
        本身有直接利害關係，且陳文達目前亦在監執行竊盜罪之徒刑，陳文達證詞
        即難認可採。又公訴人雖函請行政院衛生署苗栗醫院檢送陳文達之病歷紀錄
        ，該院函覆查無陳文達之到院紀錄，此有行政院衛生署苗栗醫院九十年十二
        月二十一日（九十）苗醫歷字第七五八三號函文附於偵查卷內可參，然被告
        陳稱，因被告先行離去苗栗醫院，無法確定陳文達是否入內就診等語，因此
        由前開函文仍無法認定陳文達證言屬實。
  （五）因被害人丙○○、戊○○均未目睹住家遭侵入及車牌號碼ＭＬ─五０三九號
        自用小客車遭竊走之過程，又車輛失竊報案單及贓物認領保管單僅得證明被
        害人於車輛失竊後報案及領回車輛之事實，均未能直接證明被告乙○○竊取
        前開自用小客車之事實，又被告乙○○係因持行車執照在被害人住家附近詢
        問始被查獲，倘前開自用小客車確為被告乙○○所竊取，被告自無需承擔被
        查獲之風險至被害人住處歸還車輛，且被告取得該輛小客車之原因事實容有
        多種可能，單憑前開事實仍無法證明該輛自用小客車是遭被告所竊取。
    依據前述事證，尚難遽認丙○○所有車牌號碼ＭＬ─五０三九號之自用小客車係
    為被告所竊，此外，復查無其他積極證據足資認定被告乙○○有公訴人所指之竊
    盜犯行，揆諸前揭說明，本於罪疑唯輕原則，尚不能證明被告犯罪，自應為被告
    無罪之諭知。
據上論斷，應依刑事訴訟法第三百零一條第一項，判決如主文。
本案經檢察官李翠玲到庭執行職務。
中    華    民    國      九十一    年       四       月       八      日
                                       臺灣新竹地方法院刑事第二庭
                                           法  官  雷  雅  雯
右正本證明與原本無異。
如不服本判決，應於判決送達後十日內向本院提出上訴狀( 應附繕本 )，上訴於臺灣
高等法院。
                                           書記官  汪  淑  菁
中    華    民    國      九十一    年       四       月       八      日
